臺灣高雄地方法院刑事判決　　　　　　　　　　　　　九十年度易字第四六九號
　　公　訴　人　臺灣高雄地方法院檢察署檢察官
　　被　　　告　丙○○
　　選任辯護人　林春華
右列被告因恐嚇等案件，經檢察官提起公訴（九十年度偵字第一九五九０號）及檢察
官移送併辦部分（九十年度偵字第一八六五九號），本院判決如左：
    主  文
丙○○傷害人之身體，處拘役肆拾日，如易科罰金，以參佰元折算壹日。
    事  實
一、丙○○與甲○○、乙○○，分別為夫妻及父女關係。丙○○與甲○○曾於八十九
    年十一月三十日，訂定協議書，約定丙○○願將座落在高雄市○○區○○路九十
    三巷十七號及義永路二十三巷一弄九號的兩棟房屋，過戶予甲○○，並將其服務
    於臺灣電力股份有限公司（下稱臺電公司）屆齡退休時所領的退休金新台幣（下
    同）二百五十萬元給甲○○，作為日後生活費用（公訴人認前揭義永路房屋係約
    定過戶予乙○○及支付金額係一百萬元加餘額三分之一，容有誤會）。惟丙○○
    於簽訂協議後，即藉故出爾反爾，並揚言不願意支付退休金部分，甲○○為求自
    保，乃於民國（下同）九十年四月三十日十一時三十分許，託其女兒乙○○，至
    臺電公司詢問有關丙○○退休金發放之相關事宜，引起丙○○不悅，丙○○乃先
    打電話予甲○○詢問伊是否有去查其退休金之事宜，竟基於概括之犯意，於同日
    十三時二十分許，打電話予乙○○恐嚇稱：你母親（即甲○○）如果被我殺死，
    你就會很後悔等語，致使乙○○心生畏懼；復於同日十九時三十分許，返回高雄
    市○○區○○路九十三巷十七號住處後，又對甲○○及乙○○揚言稱：要持刀砍
    死甲○○，九怪（台語），敢再動我的腦筋，妳們想要死了嗎，我跟妳們說，妳
    跟我在一起那麼久了，妳知道我的個性，我發起脾氣來，一個一個把妳們剁死，
    一個一個把妳們斬死、我告訴過妳，我心軟的時候是極軟，妳若讓我硬起來，誰
    都拿我沒辦法，菜刀拿起來一個一個把妳們剁死等語，而以加害生命及身體之事
    ，恐嚇甲○○及乙○○，並基於傷害犯意，以拳頭毆打乙○○之臉部，致乙○○
    受有頭部外傷併顏面血腫（３×３公分）等傷害，二人為免再受傷害，於案發即
    搬離原住處，在外租屋而居。
二、案經甲○○之子蕭碧村告發臺灣高雄地方法院檢察署檢察官偵辦及乙○○告訴而
    由檢察官移送併審理。
    理  由
一、訊據被告丙○○固坦承對被害人甲○○、乙○○說過前揭言語及動手毆打乙○○
    情事，惟矢口否認有何恐嚇及傷害之故意，辯稱：伊係一時氣憤所講，並無恐嚇
    及傷害之意，伊從小對子女的管教嚴格，「再這樣就殺死你」等語是伊之口頭禪
    云云。然查：右揭犯罪事實，業據被害人甲○○、乙○○於警、偵訊及本院審理
    時供述紊詳，復有錄音帶譯文及乙○○受理家庭暴力事件驗傷診斷書乙份在卷足
    憑。再者被告所稱：「你母親（即甲○○）如果被我殺死，你就會很後悔」、「
    九怪（台語），敢再動我的腦筋，妳們想要死了嗎，我跟妳們說，妳跟我在一起
    那麼久了，妳知道我的個性，我發起脾氣來，一個一個把妳們剁死，一個一個把
    妳們斬死」、「我告訴過妳，我心軟的時候是極軟，妳若讓我硬起來，誰都拿我
    沒辦法，菜刀拿起來一個一個把妳們剁死」之語，均係以加害被害人生命、身體
    之事，且被害人均供稱：「：：：他以前會罵，但是不會說要殺我們，這次特別
    嚴重，所以我們聽了心理非常害怕」等語（見本院九十一年一月九日調查筆錄）
    ，衡諸一般社會觀念，上開言語足以表徵表示者有對受話者加害其生命安全之意
    ，且就受話之人，亦足使其因而心生畏怖，致生活狀態陷於危險不安之狀態，被
    害人等更因而躲進浴室，足徵當時之行徑確實對被害人之安全造成威脅。且被告
    確有動手毆打被害人乙○○之臉部，造成被害人乙○○臉部受傷，益徵被告當時
    除言語恐嚇外，更進一步以傷害之方式恐嚇被害人，此有高雄醫學大學附設中和
    紀念醫院診斷證明書乙份附卷可按，是被告所辯，顯為卸責之詞，自不足採，被
    告犯行堪以認定。
二、核被告所為，係犯刑法第二百七十七條第一項之傷害罪、及同法第三百零五條之
    恐嚇罪。被告先後二次恐嚇行為，時間緊接，所犯係構成要件相同之罪，顯係基
    於概括犯意反覆為之，為連續犯，應依刑法第五十六條規定論以一罪。又被告所
    犯前開二罪，有方法結果之牽連關係，應從一重之傷害罪處斷。至移送併辦部分
    （九十年度偵字第一八六五九號）之被告於九十年四月三十日十九時三十分許，
    基於傷害之犯意，動手毆打乙○○臉部成傷之犯行，雖未經公訴人提起公訴，惟
    此部分事實既與前開論罪部分有牽連犯之裁判上一罪關係，為起訴效力所及，本
    院自得併予審酌。爰審酌被告因懷疑被害人甲○○、乙○○要領取其退休金對其
    家人不利，竟即出言恐嚇自己最親近之人，致甲○○、乙○○心生畏懼，惟念其
    係一時失慮及被害人乙○○所受傷害尚非嚴重等一切情狀，量處如主文所示之刑
    ，並諭知易科罰金之折算標準。
據上論斷，應依刑事訴訟法第二百九十九條第一項前段，刑法第二百七十七條第一項
、第三百零五條、第五十五條、第四十一條第一項，罰金罰鍰提高標準條例第一條前
段、第二條，判決如主文。
本案經檢察官郭麗娟到庭執行職務。
中      華      民      國    九十一      年    五      月      九      日
                                臺灣高雄地方法院刑事第七庭
                                    審判長法  官    黃蕙芳
                                          法  官    陳信伍
                                          法  官    張茹棻
右正本證明與原本無異。
如不服本判決，應於判決送達後十日內，向本院提出上訴狀。
                                          書記官    李忠霖
中      華      民      國    九十一      年    五      月      九      日
附錄法條：
中華民國刑法第二百七十七條
 (普通傷害罪)
傷害人之身體或健康者，處三年以下有期徒刑、拘役或一千元以下罰金。
犯前項之罪因而致人於死者，處無期徒刑或七年以上有期徒刑；致重傷者
，處三年以上十年以下有期徒刑。
中華民國刑法第三百零五條
 (恐嚇危害安全罪)
以加害生命、身體、自由、名譽、財產之事，恐嚇他人致生危害於安全者
，處二年以下有期徒刑、拘役或三百元以下罰金。
